【裁判字號】    98,審聲再,37
【裁判日期】    981202
【裁判案由】    聲請再審
【裁判全文】
臺灣臺北地方法院民事裁定            98年度審聲再字第37號
聲  請  人  乙○○
相  對  人  民生首富公寓大廈管理委員會
法定代理人  甲○○
上列當事人間聲請再審事件，聲請人對於民國98年5 月27日本院
98年度審小上字第67號確定裁定聲請再審，本院裁定如下：
    主  文
再審聲請駁回。
再審聲請費用由聲請人負擔。
    理  由
一按對於確定裁定而有民事訴訟法第496條第1項或第497 條之情
  形者，得準用再審程序之規定，民事訴訟法第507 條定有明文
  。上開規定依民事訴訟法第436條之32第4項規定，於小額事件
  之再審程序準用之。次按再審之訴，應於30日之不變期間內提
  起。前項期間，自判決確定時起算，判決於送達前確定者，自
  送達時起算；其再審之理由發生或知悉在後者，均自知悉時起
  算。但自判決確定後已逾5 年者，不得提起。再審之訴不合法
  者，法院應以裁定駁回之，民事訴訟法第500條第1項、第2 項
  、第502條第1項規定甚明。又提起再審之訴之原告，如主張其
  再審理由知悉在後者，應就所主張之事實負舉證之責任（最高
  法院30年抗字第443 號判例意旨參照）。再按對於確定裁定聲
  請再審，依民事訴訟法第507條準用同法第501條第1項第4款之
  規定，須表明再審理由及關於再審理由並遵守不變期間之證據
  。所謂表明再審理由，必須指明確定裁定有如何合於法定再審
  事由之具體情事，始為相當，倘僅泛言有何條款之再審事由，
  無具體情事者，仍難謂已合法表明再審事由。既未合法表明再
  審事由，即為無再審之事由，性質上無庸命其補正（最高法院
  64年度台聲字第76號、60年度台抗字第538 號、61年台再字第
  137號判例參照）。
二經查：
  (一)本院98年度審小上字第67號裁定，業於民國98年6月8日送達
    予聲請人，業經本院調卷查明，是對該確定裁定聲請再審之
    法定不變期間，應自98年6月9日起算，至同年7月9日屆滿。
    詎聲請人遲至98年11月6 日始對上開確定裁定提起本件再審
    之聲請，有其書狀上本院收狀戳可稽，顯已逾不變期間，即
    非合法。聲請人雖主張依民事訴訟法第500條第2項後段之規
    定，再審之理由發生或知悉在後者，均自知悉時起算，而其
    提起本件再審之聲請，未逾同條項但書規定之5 年期間云云
    ，惟聲請人並未舉證證明有何再審事由發生或知悉在後之情
    事，則其空言主張未逾不變期間，自不足採。
  (二)再者，聲請人提起本件再審之聲請，觀諸其再審書狀內容，
    均係就原審取捨證據及認定事實之職權行使，指摘其為不當
    ，並未具體指出原確定裁定所違反法令之條項或其內容，自
    不得認已合法表明再審事由，揆諸前開說明，本件再審之聲
    請亦非適法。
三綜上所述，本件再審之聲請為不合法，應予駁回。爰依民事訴
  訟法第436條之32第4項、第507條、第502條第1 項、第95條、
  第78條規定，裁定如主文。
中    華    民    國    98    年    12    月    2    日
                民事第六庭審判長法  官  朱漢寶
                                法  官  許純芳
                                法  官  陳婷玉
以上正本係照原本作成
本裁定不得抗告
中    華    民    國    98    年    12    月    2    日
                                書記官  吳鸝稻

司法院資訊處製作；財團法人民間司法改革基金會備份。
